臺灣桃園地方法院刑事判決　　　　　　　　　　　　　九十一年度訴字第九六號
　　公　訴　人　臺灣桃園地方法院檢察署檢察官
　　被　　　告　甲○○
右列被告因毒品危害防制條例案件，經檢察官提起公訴 (九十一年度毒偵緝字第一三
三號)本院判決如左：
    主  文
甲○○連續施用第一級毒品，累犯，處有期徒刑玖月。扣案之第一級毒品海洛因貳包
(淨重零點陸捌公克)沒收銷燬之；又連續施用第二級毒品，累犯，處有期徒刑伍月。
應執行有期徒刑壹年，扣案之第一級毒品海洛因貳包 (淨重零點陸捌公克)沒收銷燬
之。
    事  實
一、甲○○前因竊盜罪，被判處有期徒刑三月，甫於民國九十年二月十日執行完畢，
    猶不知警愓，其前因施用毒品案件，經觀察、勒戒後，認無繼續施用毒品之傾向
    ，業經台灣桃園地方法院檢察署檢察官於八十九年三月十五日以八十九年度毒偵
    緝字第一0四號不起訴處分確定。竟又分別基於施用第一、二級毒品之概括犯意
    ，自九十年六月間起至同年九月二十二日止，在桃園縣觀音鄉友人住處，連續施
    用第一級毒品海洛因及第二級毒品安非他命，各約二天一次，經警在桃園縣觀音
    鄉新坡村十四鄰張厝一六0號查獲，並扣得其非法持有供己施用之海洛因二包 (
    淨重0．六八公克)，經依本院九十年度毒聲字第四八0五號裁定送觀察、勒戒後
    ，認有繼續施用毒品之傾向，經本院裁定戒治一年，現執行戒治中。
二、案經桃園縣警局中壢分局報請台灣桃園地方法院檢察署檢察官偵起訴。
    理  由
一、右開事實，業據被告甲○○坦承不諱，且當場查獲之粉末二包經送檢驗結果，確
    為第一級毒品海洛因成分，合計淨重0．六八公克，亦有法務部調查局鑑定通知
    書乙紙附卷可憑。又採取被告尿液送請檢驗結果，發現有嗎啡及甲基安非他命之
    陽性反應，亦有桃園縣衛生局不法藥物尿液檢定書乙件附卷可稽。被告審理中雖
    另辯稱：我是把安非他命與海洛因混在一起用的云云。惟查：海洛因是麻醉藥品
    (NARCOTIS)，其施用方式以針筒注射居多，間有以摻入香煙內吸食者，能產生止
    痛、困倦、活動減少等效果；而安非他命則為中樞神經興奮劑 (STIMULANTS)，
    其施用方式常見者為置入玻璃吸食器內燃燒使之氣化再吸食，會引起興奮、不會
    疲倦、活動增加之效果；二者無論藥性、施用方式、效果均截然不同，難認二者
    可同時混合使用。且被告於警訊已自承其係將海洛因摻入香煙內點火施用，並未
    言及將安非他命混入同時施用，其嗣於審理中所辯，自屬無稽，並不可採。本件
    事證明確，被告分別施用第一、二級毒品之犯行，堪予認定。
二、按海洛因、安非他命係毒品危害防制條例第二條所稱之毒品，被告非法施用，核
    其行為，係分別犯毒品危害防制條例第十條第一項、第二項之罪名，其先後多次
    施用行為，時間緊接，構成要件相同，顯係基於概括犯意，應依連續犯論以一罪
    ，並依法加重其刑。其持有海洛因之行為，意在供己施用，持有之低度行為，應
    為施用之高度行為吸收，不另論處。所犯上開二項罪名，犯意各別、行為互殊，
    應分論併罰。查被告前曾因施用毒品案件，經觀察、勒戒後，認無施用毒品傾向
    ，經檢察官不起訴處分，再因本件施用毒品事件，經本院裁定送觀察、勒戒後，
    認有繼續施用毒品之傾向，而由本院裁定戒治一年，亦有不起訴處分書、裁定書
    及台灣高等法院被告全國前案紀錄表成卷可佐，自應依法論科。又被告曾犯竊盜
    罪，被判處有期徒刑三月，於九十年二月十日執行完畢，有台灣高等法院被告全
    國前案紀錄表可佐，其於五年內再犯有期徒刑之罪，應依累犯規定遞加重其刑。
    爰審酌正值青年，前程無限，不思振作，開創前景，卻耽迷毒海，分別處如主文
    第一項所示之刑，並定其應執行之刑示懲。查獲之上開海洛因係第一級毒品，應
    依毒品危害防制條例第十八條第一項前段之規定沒收銷燬之。
三、據上論斷，應依刑事訴訟法第二百九十九條第一項前段，毒品危害防制條例第十
    條第一項、第二項、第十八條第一項前段，刑法第十一條前段，第五十六條，第
    四十七條、第五十一條第五款，判決如主文。
本案經檢察官何祖舜到庭執行職務
中    華    民    國      九十一      年      八        月    二十      日
                              臺灣桃園地方法院刑事第四庭
                                      法  官  陳  世  宗
右正本證明與原本無異。
如不服本判決，應於判決送達後十日內向本院提出上訴狀( 應附繕本 )，上訴於
臺灣高等法院。
                                      書記官  廖  宜  政
中    華    民    國     九十一       年      八       月    二十      日
附論罪科刑之法條
毒品危害防制條例第十條
施用第一級毒品者，處六月以上五年以下有期徒刑。
施用第二級毒品者，處三年以下有期徒刑。
毒品危害防制條例第十八條第一項
查獲之毒品及專供製造或施用毒品之器具，不問屬於犯人與否，均沒收銷燬之。但合
於醫藥或研究之用者，得不予銷燬。
